【裁判字號】    99,台上,5513
【裁判日期】    990902
【裁判案由】    違反商業會計法
【裁判全文】
最高法院刑事判決            九十九年度台上字第五五一三號
上  訴  人  甲○○
上列上訴人因違反商業會計法案件，不服台灣高等法院中華民國
九十九年六月三日第二審判決（九十九年度上訴字第一八七五號
，起訴案號：台灣台北地方法院檢察署九十八年度偵字第二二九
四二、二五０八七號），提起上訴，本院判決如下：
    主  文
上訴駁回。
    理  由
按刑事訴訟法第三百七十七條規定，上訴於第三審法院，非以判
決違背法令為理由，不得為之。是提起第三審上訴，應以原判決
違背法令為理由，係屬法定要件。如果上訴理由書狀並未依據卷
內訴訟資料，具體指摘原判決不適用何種法則或如何適用不當，
或所指摘原判決違法情事，顯與法律規定得為第三審上訴理由之
違法情形，不相適合時，均應認其上訴為違背法律上之程式，予
以駁回。再依刑事訴訟法第三百四十九條規定，提起上訴，應自
判決送達後十日內為之。又送達不能依民事訴訟法第一百三十六
條、第一百三十七條規定為之者，得將文書寄存送達地之自治或
警察機關以為送達；寄存送達，自寄存之日起，經十日發生效力
，為民事訴訟法第一百三十八條第一項、第二項所明定。此項規
定，依刑事訴訟法第六十二條規定，於刑事訴訟準用之。本件原
判決理由敘明：上訴人甲○○經台灣台北地方法院九十八年度訴
字第二一七九號判決論處共同商業負責人，以明知為不實之事項
，而填製會計憑證罪刑，並由郵政機關送達該判決正本至台北市
○○○路○段一二六巷十四號之一上訴人居所，因查無其人而退
回；另送達至台北市○○區○○路七三巷四之一號上訴人住所者
，則因未獲會晤上訴人本人，亦無受領文書之同居人或受僱人，
乃將該判決正本於民國九十九年四月二十日寄存上訴人住所地之
警察機關即台北市政府警察局信義分局三張犁派出所，並依規定
製作送達通知書黏貼上訴人住所門首，以為送達，有送達證書二
紙附第一審卷第七六、七七頁可稽。是自九十九年四月二十日寄
存之日起，經十日，於九十九年四月三十日即已發生送達之效力
。上訴人住所在台北市信義區，依司法院頒法院訴訟當事人在途
期間標準規定，並無在途期間，其第二審上訴期間計算至九十九
年五月十日（星期一）屆滿，而其迄九十九年五月十一日始行提
起上訴，顯已逾期，所提上訴不合法，爰依同法第三百六十七條
前段、第三百七十二條規定，不經言詞辯論，駁回其不合法之第
二審上訴等語。經核原判決於法並無不合。上訴意旨徒謂並無證
據證明送達機關有製作送達通知書黏貼上訴人住所門首情事，該
寄存送達不合法，應以上訴人實際收受判決正本之日起算上訴期
間云云，顯與上開送達證書所載不符，殊非依據卷內資料執為指
摘之適法第三審上訴理由。本件上訴違背法律上之程式，應予駁
回。
據上論結，應依刑事訴訟法第三百九十五條前段，判決如主文。
中    華    民    國  九十九  年    九    月    二    日
                      最高法院刑事第十庭
                          審判長法官  花  滿  堂
                                法官  黃  正  興
                                法官  陳  東  誥
                                法官  林  錦  芳
                                法官  洪  昌  宏
本件正本證明與原本無異
                                      書  記  官
中    華    民    國  九十九  年    九    月    六    日
                                                      Ｅ

司法院資訊處製作；財團法人民間司法改革基金會備份。
